臺灣臺北地方法院民事判決
111年度訴更一字第9號
原      告  童奕誠  
訴訟代理人  蘇維國律師                      
被      告  趙孟汝  

上列當事人間請求給付利息事件，本院於民國111年6月27日言詞
辯論終結，判決如下：
    主  文
一、被告應給付原告新臺幣682,076元。
二、原告其餘之訴駁回。　　
三、訴訟費用由被告負擔99%，餘由原告負擔。
四、本判決第一項於原告以新臺幣227,000元為被告供擔保後，
    得假執行。但被告如以新臺幣682,076元為原告預供擔保，
    得免為假執行。
五、原告其餘假執行之聲請駁回。　　　　
    事實及理由
一、原告起訴主張：兩造原為夫妻，於民國108年3月8日經本院
    以108年度家調字第68號調解離婚，調解內容除兩造離婚、
    兩造所生未成年子女權利義務之行使負擔及扶養費、夫妻剩
    餘財產差額分配等外，其中第4點為被告願於同年12月31日
    以前給付原告新臺幣（下同）1200萬元；詎被告屆期並未履
    行，原告乃執前開調解筆錄為執行名義，聲請強制執行，經
    本院民事執行處以109年度司執字第13110號執行事件（下稱
    本件執行事件）受理。被告於本件執行事件執行程序中提起
    債務人異議之訴（下稱本件異議之訴），經本院以109年度
    訴字第3605號事件受理，被告並據以聲請停止執行，再經本
    院以109年度聲字第342號裁定許被告供擔保145萬元後，於
    本件異議之訴判決確定或終結前，停止本件執行事件逾5,30
    7,835元部分之執行程序。嗣本件異議之訴經本院於110年1
    月22日判決認定被告對原告之債務經以扶養費債權抵銷後，
    餘11,446,334元，而撤銷本件執行事件逾11,446,334元部分
    之執行程序，並駁回被告其餘之訴，該判決已經確定，被告
    乃於同年3月11日清償剩餘欠款本金11,446,334元。惟依兩
    造間調解內容，被告應於108年12月31日以前給付原告1200
    萬元，被告遲至110年3月11日方給付，就其中11,446,334元
    部分自109年1月1日起至110年3月11日止期間應負給付遲延
    之責，爰依民法第233條第1項、第203條規定，請求被告給
    付11,446,334元是段期間之遲延利息計683,644元等語。並
    聲明：被告應給付原告683,644元；願供擔保，請准宣告假
    執行。
二、被告則以：我當初簽協議時是說要將房子賣掉取得價款後，
    才能給原告錢，原告同意4月要搬走，但一直沒搬離，後來
    強制搬離，原告才離開，原告一搬走我就賣房子，取得價款
    後我也立刻給原告錢，本件是因為原告沒搬，導致我賣房遲
    延，而生利息等語置辯。並聲明：原告之訴駁回。
三、得心證之理由
㈠、原告主張兩造於108年3月8日經本院以108年度家調字第68號
    調解成立，調解內容第4點為被告願於108年12月31日以前給
    付原告1200萬元，被告屆期並未履行。經原告執本院108年
    度家調字第68號調解筆錄為執行名義聲請強制執行，由本院
    民事執行處以109年度司執字第13110號執行事件受理（下稱
    另案執行事件），被告於另案執行事件之執行程序中提起債
    務人異議之訴（下稱另案異議之訴）並據以聲請停止執行，
    經本院以109年度聲字第342號裁定許被告供擔保後停止另案
    執行事件之部分執行程序，嗣另案異議之訴經本院於110年1
    月22日以109年度訴字第3605號判決認定被告對原告之債務
    經以扶養費債權抵銷後，餘11,446,334元，而撤銷另案執行
    事件逾該數額部分之執行程序，並駁回被告其餘之訴，該判
    決業經確定，被告於110年3月11日清償剩餘欠款即11,446,3
    34元等情，業據提出調解筆錄、戶籍謄本為證，並有本院10
    9年度聲字第342號民事裁定、109年度訴字第3605號民事判
    決可稽，堪信為真實。   
㈡、按債權人基於債之關係，得向債務人請求給付；應付利息之
    債務，其利率未經約定，亦無法律可據者，週年利率為百分
    之五；給付有確定期限者，債務人自期限屆滿時起，負遲延
    責任；遲延之債務，以支付金錢為標的者，債權人得請求依
    法定利率計算之遲延利息，民法第199條第1項、第203條、
    第229條第1項、第233條第1項前段定有明文。次按，調解經
    當事人合意而成立；調解成立者，與訴訟上和解有同一之效
    力；和解成立者，與確定判決有同一之效力；除別有規定外
    ，確定之終局判決就經裁判之訴訟標的，有既判力；兩造得
    合意聲請將相牽連之民事事件合併於家事事件調解，並視為
    就該民事事件已有民事調解之聲請；家事事件調解成立者，
    與確定裁判有同一之效力；調解程序，除本法另有規定者外
    ，準用民事訴訟法第二編第二章調解程序之規定，民事訴訟
    法第416條第1項、第380條第1項、第400條第1項、家事事件
    法第26條第2項、第30條第2項、第32條第2項亦有明定。而
    確定之終局判決就經裁判之訴訟標的有既判力，不唯當事人
    不得就該訴訟標的重行起訴，或在另訴為任何相反或歧異之
    攻擊防禦主張，法院亦不得就該訴訟標的重行實體審理，或
    在另訴為相反或歧異之判斷。經查：
  1.兩造於108年3月8日經本院以108年度家調字第68號調解成立
    ，調解內容第4點為：被告同意於108年12月31日以前給付原
    告1200萬元(見訴字卷第17頁)，依前開說明，與確定判決有
    同一效力，而有既判力，被告對原告負有1200萬元之金錢債
    務，且該金錢債務履行期為108年12月31日，殆無疑義。
  2.被告於調解成立後另以對原告之扶養費553,666元債權抵銷
    同額之前開金錢債務，經本院以本件異議之訴確定判決認定
    計至109年12月23日止（言詞辯論終結時），被告尚積欠原
    告11,446,334元，則被告就該筆有既判力之1200萬元債務其
    中未經抵銷消滅部分即11,446,334元部分，自109年1月1日
    起仍負給付遲延之責甚明。
　3.被告於110年3月11日清償對原告之該筆11,446,334元剩餘金
    錢債務，故被告就該筆11,446,334元元剩餘金錢債務自109
    年1月1日起至110年3月11日止共1年又70日期間負給付遲延
    之責，揆諸首揭法條，原告得請求該筆剩餘金錢債務是段期
    間依法定利率即週年利率5%計算之遲延利息，即682,076元
    （計算式：11,446,334元*〈1+70/365〉*5%=682,076元，小數
    點以下四捨五入）。　　
㈢、至被告辯稱：當初簽調解筆錄時，是說要將房子賣掉取得價
    款後，才能給原告錢，本件是因為原告沒依期限搬離，導致
    其賣房遲延，而生利息云云。惟查，如上開㈡、1.所述，調
    解內容第4點為：被告同意於108年12月31日以前給付原告12
    00萬元，已明定被告給付原告1200萬元之履行期為108年12
    月31日前，並無被告所述協議時是約定要將房子賣掉才能給
    原告錢之情，被告此部分所稱，與調解筆錄不符，無足採信
    。從而，被告辯稱是因原告未依期限搬離，致其賣房遲延，
    而生利息云云，即無從為有利於被告之認定。
四、綜上所述，被告對原告負有1200萬元之金錢債務，該筆債務
    履行期為108年12月31日，計至109年12月23日止，被告僅可
    因抵銷而消滅其中553,666元之債務，剩餘11,446,334元之
    債務並未清償，該筆剩餘債務迄至110年3月11日方因清償而
    全數消滅，就該筆剩餘金錢債務，被告自109年1月1日起至1
    10年3月11日止共1年又70日期間負給付遲延之責，該筆剩餘
    債務是段期間依法定利率5%計算之遲延利率為682,076元，
    從而，原告依民法第233條第1項前段規定，請求被告給付68
    2,076元，洵屬有據，應予准許，原告逾此範圍之請求，則
    無理由，不應准許，爰予駁回。　　　　 
五、就原告勝訴部分，原告陳明願供擔保，請求宣告假執行，經
    核合於法律規定，爰酌定相當之擔保金額准許之，並依民事
    訴訟法第392條第2項規定，依職權宣告被告得預供擔保而免
    為假執行。至原告敗訴部分，其假執行之聲請已失所依據，
    應併予駁回。
六、訴訟費用負擔之依據：民事訴訟法第79條。
中　　華　　民　　國　　111 　年　　6 　　月　　27　　日
                  民事第四庭    法　官　蕭涵勻
以上正本係照原本作成。
如對本判決上訴，須於判決送達後20日內向本院提出上訴狀。如
委任律師提起上訴者，應一併繳納上訴審裁判費。
中　　華　　民　　國　　111 　年　　6 　　月　　27　　日
                                書記官  林立原